臺灣板橋地方法院民事判決　　　　　　100年度再簡上字第1號
上　訴　人　文燕雪
被　上訴人　林慧珠
上列當事人間再審之訴事件，上訴人對於中華民國99年12月29日
本院三重簡易庭99年度重再簡字第5 號再審判決提起上訴，本院
判決如下：
    主  文
上訴駁回。
第二審訴訟費用由上訴人負擔。
    理  由
一、本件上訴意旨略以：緣鈞院99年度重再簡第5 號再審之訴，
    原審法院未審宣判，草率審結第一審，觀自判決內容矛盾對
    立，顯無理由駁回本件再審，為此提起上訴等語。
二、按民事訴訟法第502 條第2 項規定：「再審之訴顯無再審理
    由者，得不經言詞辯論，以判決駁回之。」，而所謂顯無再
    審理由，係指針對再審原告所主張之再審原因，無須另經調
    查辯論，即可判定其不足以動搖原確定判決所為判斷結果而
    言。對於確定之終局判決，主張「判決理由與主文顯有矛盾
    者」，固可依據民事訴訟法第496 條第1 項第2 款提起再審
    之訴，然所謂「判決理由與主文顯有矛盾者」，係指判決依
    據當事人主張之事實，認定其請求或對造抗辯為有理由或無
    理由，而於主文為相反之諭示，且其矛盾為顯然者而言，並
    不包括理由間相互矛盾之情形在內（最高法院80年台再字第
    130號判例意旨、92年度台上字第1771號判決意旨參照）。
    申言之，所謂判決理由與主文顯有矛盾者，係指依理由之記
    載應為勝訴之判決者，而主文卻記載為敗訴；或主文記載容
    認其請求，而理由卻記載其請求為非正當，彼此互相牴觸，
    極為顯然者而言。經查，上訴人指摘原審判決矛盾等云云，
    然上訴人未具體指摘其矛盾之處，其主張已無可採，又原審
    判決以99年7 月19日之裁定已合法送達發生效力而上訴人逾
    期未繳費裁判費為由，駁回原告之訴，揆諸前揭說明，其判
    決主文、理由實屬一致，並無顯有矛盾之情形。故上訴人以
    民事訴訟法第496 條第1 項第2 款判決理由與主文顯有矛盾
    為由，提起再審之訴，與法無據。
三、其次，本件再審原告因給付票款事件，於98年11月18日向本
    院聲請對再審被告發支付命令在案，經再審被告異議後，其
    聲請視為起訴，經本院以99年度重簡字第361 號事件受理，
    而在此事件審理中，再審原告分別於99年3 月31日、4 月22
    日、7 月1 日、7 月15日多次以書狀向原審陳報送達地址為
    「新北市○○區○○街77號」。嗣原審於99年6 月8 日辯論
    終結後，即於99年6 月25日以99年度重簡字第361 號判決駁
    回再審原告之訴，再審原告復於法定期間內之99年7 月15日
    提出上訴，因未繳納上訴裁判費，復經原審於99年7 月19日
    以原裁定命於該裁定送達後5 日內補繳，該項裁定業於99年
    7 月23日送達至再審原告陳報之上開送達地址，惟因未獲會
    晤本人及無受領文書之同居人或受僱人，即寄存於當地之警
    察機關即光明派出所，並作送達通知書兩份，一份黏貼於上
    址門首，另一份置於該址信箱或其他適當位置，以為送達。
    原裁定既已於99年8 月3 日發生合法送達之效力，顯無再審
    原告所稱「原審送達原裁定之程序，顯有重大瑕疵，難認合
    法」之情事，此經本院依職權調閱上開卷宗核閱屬實，益見
    原審判決並無違誤。原審認定上訴人再審之訴顯無再審理由
    ，不經言詞辯論判決駁回其再審之訴，於法並無不合，上訴
    意旨仍執前詞指摘原判決不當，求予廢棄改判，顯無理由，
    爰不經言詞辯論，判決駁回其上訴。
五、據上論結，本件上訴為無理由。依民事訴訟法第436 條之1
    第3 項、第449 條第1 項、第502 條第2 項、第78條，判決
    如主文。
中    華    民    國    100     年    4     月   8    日
                  民事第二庭   審判長法  官  陳麗玲
                                     法  官  張筱琪
                                     法  官  連育群
以上正本係照原本作成。
本判決不得上訴。
中    華    民    國    100     年    4     月   8    日
                                     書記官  溫婷雅